【裁判字號】    98,上易,1753
【裁判日期】    990224
【裁判案由】    背信等
【裁判全文】
臺灣高等法院臺中分院刑事判決        98年度上易字第1753號
上  訴  人
即  被  告  丙○○
上  訴  人
即  被  告  丁○○
選任辯護人  陳清華律師
上列上訴人因背信等案件，不服臺灣彰化地方法院98年度易字
第71號中華民國98年9月24日第一審判決（起訴案號：臺灣彰化
地方法院檢察署96年度偵字第9059號），提起上訴，本院判決如
下：
    主    文
上訴駁回。
丁○○緩刑參年。
    犯罪事實
一、丙○○前於民國90年間（原審判決誤載為88年間），因偽造
    文書、妨害自由案件，經台灣彰化地方法院以90年度訴字第
    10號判決分別判處有期徒刑2月、6月，定應執行刑為有期徒
    刑7月在案，嗣經臺灣高等法院臺中分院以90年度上訴字第
    1770號判決駁回上訴後，再經最高法院以94年度台上字第
    3124號判決同樣上訴駁回確定，於94年11月16日易科罰金執
    行完畢（本案因而構成累犯）。
二、丙○○前與甲○○（原名廖國盛，後更名為廖家銳，再更名
    為甲○○）合資購買坐落於彰化縣員林鎮○○○段第1270地
    號土地（重測前土地坐落地號為彰化縣員林鎮○○○段第14
    之1 地號）所有權應有部分7200分之1377，然因甲○○未取
    得該地之自耕農能力證明，故上開購得之土地所有權應有部
    分悉數移轉登記於丙○○名下。嗣於88年1月16日，丙○○
    、甲○○二人簽訂合約書，約定丙○○擁有上開所購得土地
    所有權應有部分10分之3，甲○○擁有10分之7，並約定俟該
    土地可辦理分割或登記時，丙○○無條件供出印鑑證明及土
    地權狀，且協助甲○○指定登記權利人至登記完成。其後因
    土地法第30條有關農地所有權移轉限制之規定，業於89年1
    月26日刪除，丙○○應依約辦理移轉登記予甲○○或其指定
    之人，詎丙○○拒不將所購得該土地所有權應有部分之10
    分之7移轉登記予甲○○，甲○○遂對丙○○提起民事訴訟
    ，請求丙○○將上開所購得之土地所有權應有部分7200分之
    1377，其中7200分之964（亦即上開所購得土地應有部分之
    10分之7）移轉登記予甲○○，並經台灣彰化地方法院於95
    年8月31日、以95年度訴字第291號判決甲○○此部分勝訴，
    丙○○應將上開土地應有部分7200分之964移轉登記予甲○○。其後丙○○不服，於95年10月11日提起上訴，甲○○乃
    於95年12月12日提起附帶上訴，待95年12月27日，雙方撤回
    二審上訴及附帶上訴，上開民事第一審判決因而於95年10
    月16日確定（起訴書誤為95年12月27日確定）。孰料丙○○
    為避免將該土地所有權應有部分7200分之964移轉登記予甲○○，明知其依約為合資購買土地之甲○○處理事務之人，
    且與其子丁○○間並無借貸之事實，竟共同意圖為自己不法
    之利益及使公務員登載不實之犯意聯絡，先於95年8月25日
    ，委請不知情之游月娥向彰化縣員林地政事務所送件申請將
    上述土地之所有權應有部分7022分之1377，全數為丁○○設
    定本金最高限額新臺幣（下同）300萬元之抵押權，使彰化
    縣員林地政事務所承辦公務員於95年8月28日將前揭不實事
    項登記在職務上所掌之土地登記謄本上，足生損害於甲○○
    及地政機關對土地管理之正確性。又丙○○、丁○○為達脫
    卸移轉登記上開土地所有權一定應有部分予甲○○之目的，
    接續承上共同意圖為自己不法利益之背信犯意，同時另基於
    共同使公務員登載不實之犯意聯絡，明知彼此間並無買賣上
    開土地之事實，仍旋於95年12月20日（雙方尚未撤回第二審
    上訴，亦即前開民事判決尚未終局確定前，故非將受強制執
    行之際），委請不知情之游月娥再向彰化縣員林地政事務所
    申請土地所有權移轉登記，將該土地所有權應有部分7200分
    之1377全部移轉登記予丁○○，使不知情之彰化縣員林地政
    事務所承辦人員於95年12月22日將前揭不實事項登記在職務
    上所掌之土地登記謄本上，足生損害於甲○○及地政機關對
    土地管理之正確性，並致生損害於甲○○之財產。
三、案經甲○○訴請臺灣彰化地方法院檢察署偵查起訴。
    理    由
壹、證據能力：
    本案下列引用之供述及非供述證據，經本院依法踐行調查證
    據程序，公訴人、辯護人及上訴人即被告（以下均稱被告）
    均不爭執各該證據之證據能力，且亦查無依法應排除其證據
    能力之情形，是後述所引用證據之證據能力均無疑義，合先
    敘明。
貳、認定犯罪事實所憑之證據及理由
一、訊據被告丙○○雖坦承有於前揭時地，為避免將告訴人甲○○應得之土地所有權應有部分移轉登記予甲○○，遂起意將
    該土地先設定抵押權予其子丁○○，繼而過戶予丁○○；惟
    辯稱：伊與子丁○○間確有借貸情事云云。丁○○則矢口否
    認犯行，辯稱：伊不知父親丙○○將上開土地設定、過戶予
    渠之真正理由，當時父親表示係為還先前向渠所借款項，且
    伊並不知悉父親與甲○○有關上開土地之官司糾紛，亦未與
    父親共謀脫產避免上開土地所有權移轉登記予甲○○云云。
二、經查，上揭事實，業據被告丙○○於原審審理時供稱：伊明
    知與告訴人有民事官司，仍故將前開土地過戶予另一被告丁○○等情不諱（見原審卷第100頁），並經證人即告訴人甲○○於原審審理時結稱綦詳（見原審卷第101-102頁背面）
    ，且有合約書影本（見臺灣彰化地方法院檢察署96年度偵字
    第9059號卷第5-8頁）、土地登記第二類謄本（見同上偵查
    卷第23頁）、彰化縣員林地政事務所96年10月18日員地一字
    第0960006918號函所附設定及買賣上開土地之申請書及繳付
    證件影本（見同上偵查卷第42-60頁）、台灣彰化地方法院
    95年度訴字第291號民事判決及臺灣高等法院臺中分院民事
    判決確定證明書影本各1份（見同上偵查卷第10-16頁、第17
    頁）在卷為憑，被告丙○○為規避應將本件土地所有權應有
    部分7200分之964移轉登記予告訴人甲○○之義務，而故將
    原登記在其名下之所有權應有部分7200分之1377全數設定抵
    押予被告丁○○，並旋為脫產而假以買賣為由，將該所有權
    應有部分7200分之1377全部移轉登記予被告丁○○，以致告
    訴人甲○○空有民事勝訴判決卻無法執行之事實至為明確。
三、被告二人雖均以其等間確實有借貸關係存在，為清償該債務
    ，丙○○才將前揭土地所有權應有部分設定抵押、進而過戶
    予丁○○云云置辯，然查：
（一）就被告丙○○與丁○○間關於上開土地設定抵押權之債權
      債務關係為何，被告丙○○於偵查中陳稱：在91年間，伊
      有向丁○○借94萬元，之後還陸續向丁○○借小額的錢，
      有部分是拿現金，有部分用匯的，總共借了多少錢，已不
      記得了云云（見同上偵查卷第156 頁），被告丁○○於偵
      查中亦附合陳稱：於91年3月間，丙○○有向渠借款94萬
      元，之後丙○○沒有錢還渠，才在95年間設定抵押權予渠
      ，除了上開借的94萬元以外，之後還有陸續向渠借錢，大
      部分是拿現金，一次都拿幾萬元，但是總共借了多少錢，
      渠沒有算云云（見同上偵查卷第15 5頁），二人指稱有關
      設定本件抵押權之債權債務關係，乃在於該94萬元及陸續
      數目不詳之小額借款，並提出存摺影本2紙為證（見同上
      偵查卷第161、163頁）。待本案審理中，被告丁○○則陳
      述稱：95年10月間另有一筆32萬元匯款也是借款云云（見
      原審卷第32頁），被告丙○○亦具狀稱：事實上除94萬元
      外，另有向丁○○借一筆32萬元之款項，總計126萬元云
      云（見原審卷第36頁），二人陳述關於前揭抵押權之債權
      債務關係，已另多出一筆32萬元之匯款，並再提出存摺影
      本1紙為證（見原審卷第38頁）。二人對於抵押債權額之
      多寡，先後陳述不同，是否確有如此金額、甚或債權之存
      在，已足堪疑。
（二）況觀諸該筆32萬元之匯款資料，與先前之94萬元，同樣是
      被告丁○○之華南商業銀行帳戶所匯，有上開存摺影本2
      紙可資核對，亦同樣匯入被告丙○○之誠泰銀行（後變更
      為臺灣新光商業銀行）帳戶內，有上揭存摺影本1 紙及臺
      灣新光商業銀行員林分行97年1 月9 日新光銀員林字第97
      002 號函所附往來交易明細可查（見同上偵查卷第114 頁
      ），若二人間確有彼等借款，且94萬元、32萬元均非小數
      目，又各為一筆完整匯款，並非其他數目不詳之小額現金
      借貸，豈有債權人或債務人雙方無一人記起有此32萬元之
      債務，甚且94萬元與32萬元匯出、匯入之帳戶均相同，何
      以被告丙○○、丁○○二人均記得91年3 月間之94萬元匯
      款債務，卻反而皆忘記較近時日之95年10月間另有一筆32
      萬元之匯款債務？是被告丙○○、丁○○二人於97年4 月
      1 日偵查中之陳述，完全未提及有此筆32萬元匯款之債務
      ，於本院審理時雙方再口徑一致陳明有一筆32萬元債務云
      云，更使人對雙方所述債權債務之真實性產生疑問。
（三）再參之被告丁○○於偵查中陳明：「（問：該筆94萬元匯
      到丙○○哪一個戶頭？）該筆匯款不是我去辦理的，可能
      是丙○○去辦的云云（見同上偵查卷第155 頁）」，身為
      債權人之被告丁○○未匯款予被告丙○○，而係被告丙○○自行辦理匯款事宜，則被告丁○○上開華南商業銀行帳
      戶明顯有被告丙○○在使用，是以該帳戶內94萬元究否確
      為被告丁○○所有，自有可疑；甚且被告丁○○進一步於
      原審審理時證稱：「（問：這筆94萬元的匯款資料是何人
      找出來的？如何決定這筆錢是借款？）是我父親找出來的
      ，沒有詳細跟我說到底做什麼用。」云云（見原審院卷第
      57頁），何筆匯款為借款，竟係債務人即被告丙○○所「
      找出」，被告丁○○毫無所悉，益見雙方所謂借貸關係存
      在之虛偽不實，故而，被告二人辯稱雙方間確有借貸關係
      云云，顯不足採信。
四、被告丁○○雖另以前詞辯稱：渠不知父親丙○○與告訴人間
    就本件土地有所糾紛，並未與父親共謀脫產避免上開土地所
    有權移轉登記予告訴人云云。惟查：
（一）告訴人甲○○早於92年間，即曾向被告丙○○、丁○○等
      人（該案被告另有賴盧美華【為丙○○之妻、丁○○之母
      】、賴瑩喬【丙○○之女、丁○○之妹】），提起偽造文
      書等案件之刑事告訴，告訴事實亦為被告等人明知無買賣
      關係，仍以不實事項將另筆土地移轉登記，此有臺灣彰化
      地方法院檢察署92年度偵字第9212號不起訴處分書1份足
      佐（見同上偵查卷第24、25頁），是以被告丁○○於92年
      間，即因相似之事實遭告訴人提起告訴，被告丁○○對於
      登記在自己名下之土地與告訴人甲○○有官司糾紛一情自
      難推諉不知，就此，被告丁○○亦於原審審理時供稱：知
      道甲○○告過伊等家人，是為了伊名下土地，伊知道渠名
      下土地出問題等語（見原審院卷第106頁背面）。又告訴
      人與被告丙○○間因合資購買土地等問題，雙方衍生多起
      民刑事官司，被告丙○○更因此遭法院以使公務員登載不
      實之偽造文書罪判處罪刑等節，有不起訴處分書、形事判
      決及民事判決影本附卷可稽（見同上偵查卷第27-39頁、
      原審院所調取之台灣彰化地方法院95年度訴字第291號民
      事卷第30-38頁），被告丁○○與丙○○為父子，以上開
      丁○○之帳戶資金往來仍由丙○○所掌控、丁○○多聽命
      於父親丙○○之情觀之，父子感情非薄，被告丁○○對於
      告訴人與被告丙○○間多年來之民刑事糾葛，當無不知之
      理。
（二）告訴人於95年4月11日具狀提起本件土地之民事訴訟，被
      告丙○○於95年4月20日由其妻賴盧美華代為收受該民事
      起訴狀繕本，此情有上揭台灣彰化地方法院95年度訴字第
      291號民事卷內起訴狀及送達證書各1份為證（見該民事卷
      第3頁、第18頁），被告丙○○及其家人當自95年4月20
      日後即知悉告訴人就本件土地興訟，以告訴人與被告丙○○間之糾葛不斷，被告丁○○為家中一份子，又曾遭告訴
      人提起告訴，對於告訴人與被告丙○○間又增添此一訴訟
      ，顯難謂毫不知情；況告訴人提起本件告訴所本、與被告
      丙○○簽訂之合約書，在告訴人與被告丙○○之多次民刑
      事訴訟中均出現為雙方所主張，此有臺灣彰化地方法院檢
      察署92年度偵續字第12號、91年度偵字第7385號不起訴處
      分書，本院90年度訴字第1號刑事判決理由欄第二段第（
      五）點（以上均見同上偵查卷第27頁、31頁、37頁）、臺
      灣高等法院臺中分院93年度重上字第8號民事判決理由欄
      第一段（見上開台灣彰化地方法院民事卷第33頁）附卷可
      徵，足認被告丙○○及其家人連同被告丁○○，早已熟稔
      該合約書內容，則被告丙○○將該合約書中載明告訴人有
      10分之7權利之土地，悉數先設定抵押權予被告丁○○，
      繼而於短短2月間將所有權全部過戶予被告丁○○，被告
      丁○○仍配合拿取證件與印鑑予被告丙○○，被告丁○○
      對於被告丙○○不將告訴人應得部分移轉予告訴人，反全
      部設定、過戶予渠自己之行為，自有認知、並有配合及參
      與，被告丁○○辯稱不知情云云，自屬卸責之舉，殊不可
      取。
（三）再衡之被告丁○○自述94萬元及其他小額借款係在91年間
      所借云云（見原審卷56頁），而本件土地所有權登記於被
      告丙○○名下乃早在86年間，有土地所有權狀影本1紙附
      卷為憑（見同上偵查卷第59頁），被告丙○○、丁○○二
      人既恐91年間之債務無法償還，何以借款後數年間均不將
      該土地為被告丁○○設定抵押作為對被告丁○○之保障，
      反而遲於95年間，因告訴人甲○○請求將該筆土地所有權
      一定之應有部分返還，被告丙○○、丁○○二人才就該筆
      土地設定本金最高限額300萬元之抵押權、進而過戶，此
      舉明顯非為被告丙○○、丁○○二人所謂雙方間之債權債
      務做擔保，而係為使告訴人無法取回土地之故。又若謂設
      定抵押權乃係為給予被告丁○○債權有所保障，何以被告
      丙○○、丁○○二人進而再於不到2月之時間，正巧為上
      開本院民事事件判決告訴人勝訴，被告丙○○應將該土地
      一定之應有部分移轉登記予告訴人，被告丙○○不服提起
      上訴，正於第二審審理之際，旋將該土地所有權由被告丙○○移轉登記予被告丁○○，被告丁○○對於如此短時間
      內，就前揭所謂數年前之債權債務，接連做2次債權保障
      ，由設定抵押權變成移轉登記所有權，豈會不知其中蹊蹺
      ，是以被告丁○○明知且有意配合被告丙○○，規避將上
      開土地所有權移轉登記予告訴人之犯意及行為分擔至為彰
      明。被告丁○○辯稱不知情云云，被告丙○○附合所辯，
      分係圖卸及迴護之詞，均不可採。
五、被告丙○○與告訴人甲○○合資購買本件土地時，因告訴人
    不具自耕農身分，而由被告丙○○為土地登記名義人，雙方
    約定被告丙○○擁有上開所購得土地所有權應有部分10分之
    3，告訴人甲○○擁有10分之7，並約定俟該土地可辦理分割
    或登記時，被告丙○○無條件供出印鑑證明及土地權狀，且
    協助告訴人甲○○指定登記權利人至登記完成，為前開合約
    書第1條所明定，是被告丙○○依約為其他出資人即告訴人
    處理事務之人，自不得為違背其任務之行為。復查，上開合
    約書第1條另有明文「雙方另案向法院公證處辦理信託契約
    認證登記」等語，雖事後雙方並無另行簽立信託契約，為被
    告丙○○於前開民事訴訟中具狀表明，有該民事答辯狀足按
    （見上揭台灣彰化地方法院民事卷宗第20頁），惟告訴人甲○○與被告丙○○既係共同出資，並約定以被告丙○○為本
    件土地所有權之登記名義人，而考其全契約意旨，其等雖未
    依土地權利信託登記作業辦法之規定為受託人登記，然探求
    其等真意，核係符合於信託法之信託關係，質言之，其等將
    前述土地登記予受託人之被告丙○○，實屬土地信託無訛。
    而按所謂信託行為係指委託人授與受託人超過經濟目的之權
    利，而僅許可其於經濟目的範圍內行使權利之法律行為之謂
    ，就外部關係言，受託人固有行使超過委託人所授與之權利
    ，但就委託人與受託人之內部關係言，受託人仍應受受託人
    所授與權利範圍之限制；次按，抵押權為對世權之物權，縱
    土地信託登記後，依土地權利信託登記作業辦法之規定辦理
    受託人之變更登記，因原受託人即原登記名義人所為之處分
    行為仍屬有權處分，是原登記名義人債務不履行時，抵押債
    權人仍得就供擔保之不動產追索受償；查本案被告丙○○依
    約就告訴人所有之10分之7部分並無處分權，其未經告訴人
    同意，即擅自設定前揭抵押，就其等合夥之內部關係言之，
    即屬違背任務之行為，昭然若揭；且本件土地關於告訴人應
    有部分設定雙方約定外之抵押後，增加告訴人就該土地不必
    要之擔保危險，是該土地之實質經濟價值已遭貶抑，職此，
    被告丙○○上載就本件土地所有權應有部分7200分之964 部
    分（亦即屬於告訴人所有之部分）設定抵押之行為，即有損
    害於告訴人之財產，當無疑義。至於被告丙○○嗣後以買賣
    為由擅自將上開屬於告訴人所有之土地部分處分，更屬違背
    任務、並損害告訴人財產之背信行為無疑。
六、綜據上述，事證明確，被告二人所辯，無非卸責之詞，委不
    足取，犯行均堪認定。
七、被告丁○○及其辯護人雖聲請傳喚共同被告丙○○，惟原審
    業經以證人身分傳喚共同被告丙○○進行交互詰問，該證述
    之內容既經本院認定其有迴護被告丁○○之情形，本院認對
    證人丙○○部分已無再行傳喚之必要。
參、論罪科刑理由
一、被告二人無借貸之實，卻假稱有債權債務關係而設定抵押、
    並謊以買賣為由，將本件土地所有權應有部分7200分之1377
    全數由被告丙○○移轉登記予被告丁○○，從而，其等明知
    為不實，而使彰化縣員林地政事務所承辦公務員陷於錯誤，
    將不實事項登載於職務上所掌之土地登記謄本上，足生損害
    於地政機關對於土地管理之正確性及告訴人甲○○之權益，
    自應負使公務員登載不實罪責。又被告丙○○就本件土地所
    有權應有部分7200分之964 部分，並非土地之真正所有權人
    ，而僅係受託登記為所有權人，其受託為他人處理事務，而
    違背其任務，以該土地設定抵押權、進而過戶予被告丁○○
    ，顯係意圖為自己不法之利益，並已致生損害於告訴人甲○○之財產，已如前述，自應負背信罪責。而被告丁○○雖非
    受告訴人委託處理事務之人，但被告丁○○與具有此身分之
    被告丙○○共同意圖為自己不法之利益，向地政事務所送件
    申請將上述土地屬於告訴人所有之應有部分設定抵押權、並
    進而將該土地所有權應有部分移轉登記，被告丁○○既參與
    其事，自有刑法第31條第1項之適用，以共犯論。是核被告
    二人所為，均係犯刑法第214條之使公務員登載不實罪及第
    342條第1項之背信罪。
二、被告二人就各該虛偽設定抵押權及以假買賣為由移轉登記部
    分，均有犯意聯絡、行為分擔，皆為共同正犯。又被告丁○○就背信罪部分，應依刑法第31條第1項之規定，以共犯論
    ，已如上述。被告二人利用不知情之代書游月娥使公務員登
    載不實，均屬間接正犯（原審認被告二人利用不知情之地政
    事務所承辦人員部分應係誤載，茲更正之）。
三、被告二人二次使公務員登載不實、背信之行為，均係一行為
    觸犯數罪名，應依想像競合犯之規定從一重之背信罪處斷。
    又前後二次背信行為，時間緊接，目的、罪名相同，數行為
    於密切接近之時地實施，侵害同一社會及個人法益，各行為
    之獨立性極為薄弱，依一般社會健全觀念，在時間差距上，
    難以強行分開，在刑法評價上，以視為數個舉動之接續施行
    ，合為包括之一行為予以評價，較為合理，屬接續犯，應論
    以一背信罪。公訴人雖漏未論及背信罪部分，然因此部分與
    起訴論罪部分有想像競合犯之一罪關係，為起訴效力所及，
    本院自得予以審理，附此敘明。
四、被告丙○○受有如犯罪事實欄所載之有期徒刑執行完畢，有
    臺灣高等法院被告前案紀錄表在卷可參，其於5年內再犯本
    件有期徒刑以上之罪，為累犯，應依刑法第47條第1項規定
    加重其刑。
五、原審法院因認被告之罪證明確，依刑法第28條、第31條第1
    項、第214條、第342條第1項、第55條、第47條第1項、第41
    條第1項前段、中華民國96年罪犯減刑條例第2條第1項第3款
    、第7條、第9條、刑法施行法第1條之1第1項、第2項前段之
    規定，並審酌被告丙○○明知與告訴人間有合約書之約定，
    且告訴人已因此興訟，為圖規避履行義務，竟一方面虛以委
    蛇、虛應訴訟，一方面進行脫產之實，除嚴重損害告訴人之
    權益，更視司法程序為遊戲，將訴訟程序作為拖延告訴人請
    求之戰術應用，甚且於第一審民事判決告訴人勝訴之情形下
    ，藉故不服而上訴第二審，於第二審訴訟進行中即將訴訟標
    的物（本件土地所有權應有部分7200分之964）移轉，導致
    告訴人空有勝訴判決而落得無法執行之困境，惡性重大，犯
    後態度非屬良好；被告丁○○則盲從其父，甘心配合父親脫
    產，使告訴人縱取得民事勝訴判決亦無法取回財產，同樣損
    害告訴人權益，亦有惡性，且犯後否認犯行，顯然尚無警醒
    之心，惟被告丁○○角色趨於附從，惡性非如被告丙○○一
    般重大，及其等因與告訴人間早有糾葛，而出此下策之犯罪
    動機、目的、手段、方法等一切情狀，認公訴人分別求處被
    告丙○○有期徒刑2年、被告丁○○有期徒刑1年6月，稍嫌
    過重，斟酌全情分別量處有期徒刑1年，減為有期徒刑6月，
    有期徒刑8月，減為有期徒刑4月，並分別諭知如易科罰金之
    折算標準為被告丙○○以2000元折算一日、被告丁○○則以
    1000元折算一日。核其認事用法均無違誤，量刑亦屬妥適，
    應予維持。被告2人上訴未提出任何有利之事證，其上訴為
    無理由，應予駁回。
六、末查本案被告丁○○未曾故意犯罪受有期徒刑以上刑之宣告
    ，有台灣高等法院被告前案紀錄表1份在卷可憑，其因承父
    之命而誤罹刑典，本案案發後業於98年10月12日將系爭土地
    移轉登記予丙○○，並配合將上開系爭土地上登記序號0000
    -000抵押權登記塗銷，有土地登記第一類謄本一份在卷可憑
    ，本院認其經此刑之宣告後，當知警惕而無再犯之虞，上開
    宣告之有期徒刑以暫不執行為適當，爰就被告丁○○部分併
    知諭知緩刑3年，以啟自新。
七、據上論斷，應依刑事訴訟法第368條，刑法第74條第1項第1
    款，判決如主文。
本案經檢察官乙○○到庭執行職務。
中    華    民    國    99    年     2    月    24    日
            刑事第六庭    審判長法  官  李  文  雄
                                法  官  林  靜  芬
                                法  官  陳  如  玲
以上正本證明與原本無異。
不得上訴。
                                書記官  陳  信  和
中    華    民    國    99    年     2    月    24    日

司法院資訊處製作；財團法人民間司法改革基金會備份。
